臺灣苗栗地方法院刑事判決
111年度原交簡上字第2號
公  訴  人  臺灣苗栗地方檢察署檢察官
上  訴  人  
即  被  告  何志朋



選任辯護人  蔡奕平律師（法律扶助）
上訴人即被告因公共危險案件，不服本院111年度苗原交簡字第2
2號中華民國111年5月26日第一審簡易判決（起訴案號：111年度
撤緩速偵字第10號），提起上訴，本院管轄之第二審合議庭判決
如下：
    主      文
原判決撤銷。
甲○○犯修正前刑法第一百八十五條之三第一項第一款之不能安全
駕駛動力交通工具罪，處有期徒刑貳月，併科罰金新臺幣壹萬元
，有期徒刑如易科罰金、罰金如易服勞役，均以新臺幣壹仟元折
算壹日。緩刑貳年，並應於本判決確定之日起壹年內，向公庫支
付新臺幣陸萬元。
    事實及理由
一、審理範圍：
　　按上訴得明示僅就判決之刑、沒收或保安處分一部為之。刑
    事訴訟法第348條第3項定有明文。上訴人即被告甲○○（下稱
    被告）於本院表示：原判決刑度過重，爰提起上訴，請求從
    輕量刑等語（見本院卷第67、85頁），明示僅就原判決之刑
    部分提起上訴，依上開規定，本院審理範圍僅限於原判決所
    處之刑部分，不及於原判決所認定之犯罪事實、所犯法條（
    論罪）、沒收等其他部分，是本院即不再審查原判決所認定
    之犯罪事實，而以原判決所認定之犯罪事實，作為論認原審
    量刑妥適與否的判斷基礎。
二、被告上訴意旨略以：被告係初犯公共危險罪，原判決認被告
    係再犯公共危險，顯有違誤，爰提起上訴，並請求從輕量刑
    等語。辯護意旨另補充：被告現職為臨時工，月入約新臺幣
    （下同）2萬元，要扶養2個未成年子女，其中1個甫於今年
    出生，如判處3月有期徒刑，將甚為影響被告之家庭生活狀
    況等語（見本院卷第46頁）。
三、本案據以審查量刑妥適與否之犯罪事實、所犯罪名及刑之加
    重減輕事由：　　
  ㈠犯罪事實：
　　依刑事訴訟法第455條之1第3項及第373條規定，就此部分引
    用原審刑事簡易判決書暨聲請簡易判決處刑書記載之犯罪事
    實、證據（如附件）。
　㈡所犯罪名：　
　　修正前刑法第185條之3第1項第1款之吐氣所含酒精濃度達每
    公升0.25毫克以上而駕駛動力交通工具罪。
  ㈢刑之加重減輕事由：無。
四、撤銷改判之理由：
　㈠原審認被告上開公共危險犯行，罪證明確，予以論罪科刑，
    固非無見。惟按刑罰之量定，固屬法院自由裁量之職權行使
    ，惟刑事審判之量刑，在於實現刑罰權之分配的正義，故法
    院對科刑判決之被告量刑，應符合罪刑相當原則，使罰當其
    罪，以契合人民之法律感情，此所以刑法第57條明定科刑時
    應審酌一切情狀，尤應注意該條所列各款情形，以為科刑輕
    重之標準。
　㈡查被告前無公共危險案件之紀錄，有被告前案紀錄表1份在卷
    可憑，是原審以被告係再犯公共危險案件等一切情狀（詳見
    原判決）為量刑基礎，判處有期徒刑3月，及諭知易科罰金
    之折算標準，即有未洽，此量刑基礎之變更並已違反罪刑相
    當原則而無可維持，被告上訴據此指摘原判決量刑過重，為
    有理由，應由本院予以撤銷改判如主文第1項所示。
　㈢爰審酌被告無視政府宣導酒後駕車對一般往來之公眾及駕駛
    人自身皆具有高度危險性，酒後貿然騎乘機車，經警測得之
    吐氣所含酒精濃度達每公升0.63毫克，濃度非低，雖幸及時
    為警攔查而未釀成車禍事故之實害，究屬對沿途居民及其他
    用路人生命、身體、財產產生立即侵害之高度危險性；兼衡
    被告係初犯不能安全駕駛之公共危險案件，因未能完全履行
    緩起訴條件（已履行1場防制酒駕法治教育活動，惟未向公
    庫支付7萬5,000元），以致本案遭依法撤銷緩起訴並提起公
    訴，顯未能把握緩起訴制度之美意，並考量其本次犯罪動機
    、手段、目的、駕駛動力交通工具之種類、駕駛車輛之行駛
    路段、時間與所生危害（未發生實害），暨其於本院自陳國
    中肄業之智識程度、剛搬家故目前待業中、與太太及2個小
    孩同住，1個2歲，1個4個月，太太未工作，收入須扶養太太
    跟2個小孩及家庭經濟狀況（見本院卷第84頁）等一切情狀
    ，量處如主文第2項所示之刑，及諭知易科罰金與易服勞役
    之折算標準。
五、緩刑：
　㈠被告未曾因故意犯罪受有期徒刑以上刑之宣告，此有被告前
    案紀錄表1份附卷可查。本院審酌被告因一時思慮不周，致
    罹刑章，經此次刑事程序後，應能知所警惕，如暫緩其刑之
    執行，使被告有在原有社會、家庭支持系統下改過向善之機
    會，並藉由緩刑期間不得再犯他罪之心理強制作用，防止被
    告再犯，是本院認被告本次犯行所受刑之宣告，以暫不執行
    為適當，爰宣告如主文第2項所示之緩刑，以勵自新。
　㈡又為使被告記取教訓、知法守法，以避免再犯，本院認應以
    命被告履行一定條件負擔為適當，爰依刑法第74條第2項第4
    款之規定，命被告應於本判決確定之日起1年內，向公庫支
    付6萬元，以期符合緩刑制度之目的。倘被告違反上開所定
    負擔且情節重大，或有其他符合刑法第75條、第75條之1所
    定情形，檢察官將得依法聲請撤銷緩刑之宣告，併此敘明。
據上論斷，依刑事訴訟法第455條之1第1項、第3項、第369條第1
項前段、第364條、第299條第1項前段，判決如主文。
本案經檢察官莊佳瑋聲請以簡易判決處刑，檢察官吳宛真到庭執
行職務。
中　　華　　民　　國　　111 　年　　10　　月　　27　　日
　　　　　　　　　刑事第一庭  審判長法　官　陳茂榮
　　　　　　　　　　　　　　　　    法　官　高御庭
　　　　　　　　　　　　　　　　    法　官　顏碩瑋
以上正本證明與原本無異。
不得上訴。
　　　　　　　　　　　　　　　　　　書記官  蔡孟穎
中　　華　　民　　國　　111 　年　　10　　月　　27　　日
附錄本判決論罪科刑法條：
修正前中華民國刑法第185條之3
駕駛動力交通工具而有下列情形之一者，處2年以下有期徒刑，
得併科20萬元以下罰金：
一、吐氣所含酒精濃度達每公升零點二五毫克或血液中酒精濃度
    達百分之零點零五以上。
二、有前款以外之其他情事足認服用酒類或其他相類之物，致不
    能安全駕駛。
三、服用毒品、麻醉藥品或其他相類之物，致不能安全駕駛。